【裁判字號】    92,易,333
【裁判日期】    920408
【裁判案由】    傷害等
【裁判全文】
臺灣臺北地方法院刑事判決                          九十二年度易字第三三三號
    公  訴  人  臺灣臺北地方法院檢察署檢察官
    被      告  丙○○
右列被告因傷害等案件，經檢察官提起公訴（九十二年度偵字第五三八號），本院判
決如左：
    主  文
丙○○傷害人之身體，累犯，處有期徒刑肆月，如易科罰金，以佰元折算壹日；又
服用酒類，不能安全駕駛動力交通工具而駕駛，累犯，處有期徒刑參月，如易科罰金
，以佰元折算壹日；應執行有期徒刑陸月，如易科罰金，以參佰元折算壹日。
    事  實
一、丙○○前因妨害風化案件，經臺灣高等法院臺南分院（起訴書誤繕為臺灣雲林地
    方法院）判處有期徒刑三年確定，甫於民國九十年七月十三日（起訴書誤繕為九
    十年八月二十日）執行完畢，猶不知悔改，於民國九十一年十月十七日晚間九時
    許至十一時許，在台北縣中和市○○街黃昏市場內與朋友共飲高梁酒類後，因服
    用過量，已達反應較慢、感覺減低、思考改變，並影響駕駛能力而不能安全駕駛
    動力交通工具之狀態下，竟於同日晚間十一時許，駕駛車號九Ｐ－九五六五號自
    用小客車，自台北縣中和市○○街黃昏市場附近出發，迨於同日晚間十一時三十
    分左右，行經台北縣新店市○○路○段北二高陸橋下，因認乙○○所騎乘搭載甲○○之車號ＲＥＢ－三九一號機車追撞其所駕駛之自用小客車後側，遂以所駕駛
    之自用小客車加速攔下乙○○所騎乘之上開機車，並與乙○○發生爭執，且基於
    傷害之故意，以腳踹乙○○之腹部，以手毆打乙○○之頭部，甲○○見狀為免乙○○續遭毆打，上前抱住乙○○，亦遭丙○○毆打頭部，丙○○於毆打之過程中
    ，復基於使人行無義務之事之故意，強迫乙○○、甲○○下跪認錯，因二人不從
    ，丙○○又續行追打乙○○、甲○○，致乙○○受有前額挫瘀腫、頭部外傷、腹
    部鈍傷，致甲○○受有頭部外傷之傷害，嗣經路人發現報警，警察到場，丙○○
    始未續行追打乙○○、甲○○，而強制乙○○、甲○○下跪之行為，亦未能得逞
    ，員警隨即對丙○○進行酒精測試，測得其呼氣中所含酒精濃度達每公升０．八
    四毫克，始發現上情。
二、案經乙○○、甲○○訴請臺北縣政府警察局新店分局報請臺灣臺北地方法院檢察
    署檢察官偵查起訴。
    理  由
一、訊之被告丙○○對於右揭事實均坦承不諱，核與告訴人即被害人乙○○、甲○○
    於警訊及本院審理中證述均相符合，並有乙○○、甲○○被毆成傷之財團法人天
    主教耕莘醫院及國立臺灣大學醫學院附設醫院出具之診斷證明書三紙、被告酒精
    濃度測試單及汽車駕駛人酒後生理協調平衡檢測紀錄卡可稽。按飲酒後吐氣酒精
    濃度達於每公升０．五毫克時，即有反應較慢、感覺減低、影響駕駛之輕到中度
    之中毒症狀，又如已達於每公升０．五五毫克，其肇事率較一般未飲酒者之十倍
    ，且會有反應較慢、感覺減低、影響駕駛等情，至如達每公升０．七五毫克時，
    會有思考改變、個性行為改變等情，此有行政院國軍退除役官兵輔導委員會台北
    榮民總醫院八十八年八月五日（八八）北總內字第二六八六八號函及中央警察大
    學交通學系暨交通管理研究所教授蔡志中之研究報告各一紙可參，此項認定標準
    僅屬檢警取締酒後駕車之參考，固無拘束本院之效力，惟被告飲酒後呼氣所測得
    酒精濃度達每公升０．八四毫克，顯然已超出每公升０．五五毫克，且徵之，被
    告酒後因細故毆人等情，堪認被告情緒亢奮已達酒後不能安全駕駛動力交通工具
    之情形。綜上所述，本案事證明確，被告前開之犯行堪以認定。
二、核被告所為，係犯刑法第一百八十五條之三公共危險罪；同法第二百七十七條第
    一項之傷害罪及同法第三百零四條第二項、第一項之強制未遂罪。被告已著手於
    強制罪犯行之實行而不遂，此部分為未遂犯。按被告於同一時、地，對乙○○、
    甲○○追打，應係基於一個傷害意思決定發為一個傷害行為，而侵害二個相同之
    傷害法益，應屬一行為而觸犯二傷害罪名之同種想像競合犯，應從一重傷害罪處
    斷，公訴人以被告另行起意，傷害甲○○，尚有未洽。又被告於同一時、地，強
    制乙○○、甲○○下跪未遂，亦係基於同一行為，而侵害二個相同強制他人行無
    義務之事之法益，亦屬一行為而觸犯二強制未遂罪名之同種想像競合，應從一重
    強制未遂處斷。雖公訴人未對被告強制甲○○下跪部分起訴，然此部分所涉強制
    未遂罪與公訴人起訴被告強制乙○○下跪未遂部分，有裁判上一罪之關係，為起
    訴效力所及，本院自得一併審理。被告所犯前開傷害罪及強制未遂罪間，有方法
    、結果之牽連關係，從一重之傷害罪處斷。被告所犯傷害罪、公共危險罪間，犯
    意各別，行為互殊，應分論併罰。被告前因妨害風化案件，經臺灣高等法院臺南
    分院判處有期徒刑三年確定，甫於民國九十年七月十三日執行完畢，此有臺灣高
    等法院被告全國前案紀錄表附卷可稽，其五年內再犯本案有期徒刑以上之罪，為
    累犯，依法加重其刑。爰審酌被告酒後駕車已危害公共安全，復因細故即攔下被
    害人之機車，並毆傷被害人及強制被害人下跪未遂等情，更對社會治安之危害及
    被害人心理所生影響非輕，未究其犯罪動機、犯後尚坦承犯行之態度等一切情狀
    ，分別量處如主文所示之刑，並諭知易科罰金之折算標準，以資懲儆。本案並依
    刑法第五十一條第五款規定合併定其應執行之刑，並諭知易科罰金之折算標準。
據上論斷，應依刑事訴訟法第二百九十九條第一項前段，刑法第一百八十五條之三、
第二百七十七條第一項、第三百零四條第二項、第一項、第五十五條、第四十七條、
第四十一條第一項前段、第五十一條第五款，罰金罰鍰提高標準條例第一條前段、第
二條判決如主文。
本案經檢察官黃兆揚到庭執行職務
中      華      民      國        九十二年         四月         八日
                                  臺灣臺北地方法院刑事第六庭
                                      法  官  劉嶽承
右正本證明與原本無異。
如不服本判決，應於判決送達後十日內向本院提出上訴狀(應抄附繕本)。告訴人
或被害人如對於本判決不服者，應具備理由請求檢察官上訴，其上訴期間之計算
係以檢察官收受判決正本之日期為準。
                                      書記官  張耀鴻
中      華      民      國        九十二年         四月         九日
附錄本案所犯法條全文
中華民國刑法第一百八十五條之三
服用毒品、麻醉藥品、酒類或其他相類之物，不能安全駕駛動力交通工具
而駕駛者，處一年以下有期徒刑、拘役或三萬元以下罰金。
中華民國刑法第三百零四條
 (強制罪)
以強暴、脅迫使人行無義務之事或妨害人行使權利者，處三年以下有期徒
刑、拘役或三百元以下罰金。
前項之未遂犯罰之。
中華民國刑法第二百七十七條
 (普通傷害罪)
傷害人之身體或健康者，處三年以下有期徒刑、拘役或一千元以下罰金。
犯前項之罪因而致人於死者，處無期徒刑或七年以上有期徒刑；致重傷者
，處三年以上十年以下有期徒刑。


司法院資訊處製作；財團法人民間司法改革基金會備份。
